---
title: '2015-05-22'
author: "林茂廷"
date: "5/22/2019"
output: html_document
---

## midterm 6.2

```{r}
library(readr)
invoiceList <- read_csv("https://raw.githubusercontent.com/tpemartin/github-data/master/invoiceList.csv",
col_types = cols(訂單時間.以訂單時區顯示. = col_character()))
names(invoiceList)[[2]] <- "訂單時區之下單時間"
```

```{r}
TY<-invoiceList$訂單時區=="Asia/Taipei"
NY<-invoiceList$訂單時區=="America/New_York"
tydate<-ymd_hms(invoiceList$訂單時區之下單時間[TY],tzone="Asia/Taipei")
tydate1<-with_tz(tydate,tzone="UTC")
nydate<-ymd_hms(invoiceList$訂單時區之下單時間[NY],tzone="America/New_York")
nydate1<-with_tz(nydate,tzone="UTC")
list(nydate1)
```
請把以America/New_York時區輸入的時間字串"1973-02-21 12:05:22"，轉成date time class, 再改成Asia/Taipei時間顯示。

```{r}
timezonechange<-ymd_hms("1973-02-21 12:05:22",tzone="America/New_York")
timezonechange1<-with_tz(timezonechange,tzone="Asia/Taipei")
timezonechange1
```
```{r}
timechange_fun<-function(input,fromtzone,totzone){
  time1<- ymd_hms(input,tz=fromtzone)
  answer<-with_tz(time1,tzone = totzone)
  return(answer)
}
timechange_fun(tydate,"America/New_York","Asia/Taipei")
timechange_fun(nydate,"Asia/Taipei","America/New_York")
```

ymd_hms_tzChange <- function(input,fromTzone,toTzone){
  time1 <- ymd_hms(input,tz=fromTzone)
  answer <- with_tz(time1,tzone = toTzone)
  return(answer)
}
ymd_hms_tzChange("1973-02-21 12:05:22","America/New_York","Asia/Taipei")


```{r}
library(lubridate)
```
```{r}
studentID <-"92aS67fee" 
transcriptDataFinal$學號==studentID -> logiChosenStudent

subSample <- transcriptDataFinal[logiChosenStudent,]

sum(subSample$學期成績*subSample$學分數)/
  sum(subSample$學分數) -> GPA
```

```{r}
library(readr)
transcriptDataFinal <- read_csv("https://raw.githubusercontent.com/tpemartin/github-data/master/transcriptDataFinal.csv")
```

```{r}
gpa_fun <- function(studentID){
  transcriptDataFinal$學號==studentID -> logiChosenStudent
  
  subSample <- transcriptDataFinal[logiChosenStudent,]
  
  sum(subSample$學期成績*subSample$學分數)/
    sum(subSample$學分數) -> GPA
  return(GPA)
}
```

```{r}
gpa_fun("479W9ee8e")
gpa_fun("9efW9aea5")
```
```{r}
library(stringr)
sample(99:103,15,replace = T)-> yy
sample(1:12,15,replace=T)-> mm
str_c("民國",str_pad(yy,3,"left","0"),"年",mm,"月") -> twDates
twDates
```

```{r}
library(stringr); library(lubridate)
yyyy<-as.integer(str_extract(twDates,"(?<=(民國))[:digit:]+"))+1911
mm<-str_extract(twDates,"[:digit:]+(?=月)")
yyyymmdd <- ymd(str_c(yyyy,mm,"01",sep="-"))
yyyymmdd
```
請寫一個函數其名稱為date_convert_twYM，且date_convert_twYM(x)可以把一個民國年月字串物件x轉成date time class的西元年月日物件輸出。

```{r}
date_convert_TWYM<-function(IN,dd="01"){
   yyyy<-as.integer(str_extract(IN,"(?<=(民國))[:digit:]+"))+1911
   mm<-str_extract(IN,"[:digit:]+(?=月)")
  ans<- ymd(str_c(yyyy,mm,dd,sep="-")) 
  return(ans)

}
  
date_convert_TWYM(twDates,dd="03")
```
```{r}
utility_cobb_douglass2 <- function(x,y,.alpha=0.5,.beta=0.5){
  utilValue <- x^.alpha*y^.beta
  return(utilValue)
}
```

```{r}
utility_cobb_douglass2 <- function(x,y,.alpha=0.5,.beta=0.5){
  utilValue <- x^.alpha*y^.beta
  return(utilValue)
}
```


