---
title: '2019-06-12'
author: "bill0201"
date: "6/12/2019"
output: html_document
---

```{r setup, include=FALSE}
knitr::opts_chunk$set(echo = TRUE)
```

# Sequence
```{r}
sequence_source <- c("A","B","C")
```


```{r}
load(url("https://www.dropbox.com/s/duh5aaqgl2f5m3z/loopTranscriptData.Rda?raw=1"))
studentIds <- unique(transcriptDataFinal$學號) # 全部可能學號
studentIds5 <- studentIds[1:5] # 前5筆學號
```

```{r}
studentIds5
seq_along(studentIds5)
```

```{r}
length(studentIds5)
1:length(studentIds5)
```

# 範例一

任務：針對studentIds5裡的「每一個」學號進行print()。

## sequence source
```{r}
studentIds5
```

## body 
把任務定義在對「第i個」
任務：針對studentIds5裡的「第i個」學號進行print()。
```{r}
i <- 1
print(studentIds5[[i]])
```

## for loop 

使用以下for loop模式，完成對「每個」的任務。
for(i in seq_along(sequence_source)){
  body
}
```{r}
for(i in seq_along(studentIds5)){
  print(studentIds5[[i]])
}
```

# 範例2：

```{r}
gmailAddress <- c(
  "tim@gmail.com",
  "anita",
  "yellen@gmail.com",
  "huang@gmail.com"
)
```

任務：檢查gmailAddress「每個」元素，若沒有寫“@gmail.com”則加上。

## sequence source
```{r}
for (i in seq_along(gmailAddress)) {
  if(str_detect(gmailAddress[i],"@gmail.com")){
    print(gmailAddress[i])
  }else{
    print(str_c(gmailAddress[i],"@gmail.com"))
  }
}
```

## body
任務：檢查gmailAddress「第i個」元素(令i<-1)，若沒有寫“@gmail.com”則加上。
```{r}
library(stringr)
i<-1
for(i in seq_along(gmailAddress)){
  if(!(str_detect(gmailAddress[[i]],"@gmail.com"))){
    gmailAddress[[i]] <- str_c(gmailAddress[[i]],"@gmail.com")
  }
}
gmailAddress[[i]]
```
```{r}
## for loop
# 開始設定
gmailAddress <- c(
  "tim@gmail.com",
  "anita",
  "yellen@gmail.com",
  "huang@gmail.com"
)
cat("起始狀況\n")
gmailAddress
# for loop
for(i in seq_along(gmailAddress)){
  if(!str_detect(gmailAddress[[i]],"@gmail.com")){
    correctGmailAddress <-
      str_c(gmailAddress[[i]],"@gmail.com")
    gmailAddress[[i]] <- correctGmailAddress
  }
}
cat("修正後狀況\n")
gmailAddress
```

# Commit history

```{r}
load(url("https://www.dropbox.com/s/qnz9paigf61yjus/commitHistory.Rda?raw=1"))
```

任務0：print「每個」commit的author。

## sequence source
```{r}
for(i in seq_along(commitHistory)){
  print(commitHistory[[i]]$commit$author$name)
}
```
## body
print「第i個」commit的author。
```{r}
for(i in seq_along(commitHistory)){
  print(
    str_c(
      "Author is ",
      commitHistory[[i]][["commit"]][["author"]][["name"]],
      ". Committer is ",
      commitHistory[[i]][["commit"]][["committer"]][["name"]]
      )
    )
}
```

## for loop
＃＃費工
```{r}
for(i in seq_along(commitHistory)){if(commitHistory[[i]]$commit$author$name==commitHistory[[i]]$commit$committer$name){print(TRUE)}
  else{print(FALSE)}}
  
```
＃＃省時
```{r}
for (i in seq_along(commitHistory)) {

  print(commitHistory[[i]]$commit$author$name==commitHistory[[i]]$commit$committer$name)

}
```
```{r}
saveCharacter <- vector("character",5)
saveCharacter

saveNumeric <- vector("numeric",5)
saveNumeric

saveLogical <- vector("logical",5)
saveLogical

saveList <- vector("list",5)
saveList
```
```{r}
# 把"你好"存在saveCharacter第3個位置
saveCharacter # 儲存前
saveCharacter[[3]] <- "你好"
saveCharacter # 儲存後

# 把 72.3 存在saveNumeric第3個位置
saveNumeric # 儲存前
saveNumeric[[3]] <- 72.3
saveNumeric # 儲存後

# 把 TRUE 存在saveLogical第3個位置
saveLogical # 儲存前
saveLogical[[3]] <- TRUE
saveLogical # 儲存後

# 把 list(姓名="小明",電話="02-86741111") 存在saveList第3個位置
saveList # 儲存前
saveList[[3]] <- list(姓名="小明",電話="02-86741111")
saveList # 儲存後
```

```{r}
studentIds <- unique(transcriptDataFinal$學號) # sequence_source
saveGPAs <- vector("numeric",length(studentIds)) # saveContainer
```

```{r}
load(url("https://www.dropbox.com/s/qnz9paigf61yjus/commitHistory.Rda?raw=1"))
saveCommitAuthor <-vector("character",length(commitHistory))

i<- 1
commitHistory[[i]]$commit$author$name -> saveCommitAuthor[[i]]

saveCommitAuthor <-
  vector("character",length(commitHistory)) # 0.
for(i in seq_along(commitHistory)){
  commitHistory[[i]]$commit$author$name -> saveCommitAuthor[[i]]
}

saveCommitAuthor
```

```{r}
logiresult <- vector("logical",length(commitHistory))
for (i in seq_along(commitHistory)) {
  logiresult[[i]] <- (commitHistory[[i]]$commit$author$name
        ==commitHistory[[i]]$commit$committer$name)
}
commitDATE <- vector("character",length(commitHistory))
for (i in seq_along(commitHistory)) {
  commitHistory[[i]]$commit$committer$date -> commitDATE[[i]]
}
commitDATE[logiresult] -> commitDatee
commitDatee
```


