---
title: '2019-03-20'
author: ""
date: "04/03/2019"
output: html_document
---

```{r setup, include=FALSE}
knitr::opts_chunk$set(echo = TRUE)
```

```{r}
dialogue <- c("小明說：'明天不用上課。'",
               "小花說：'真的嗎？'")

cat(dialogue, sep="\n")
```
```{r}
dialogue <- c('小明說："明天不用上課。"',
               '小花說："真的嗎？"')

cat(dialogue, sep="\n")
```
```{r}
aLogical <- c(T,TRUE,F,FALSE,FALSE)
class(aLogical)
```

```{r}
b<-"你好"
```

```{r}
class(b)
```

```{r}
bVector<-c("你好","How are you?")
```

```{r}
class(bVector)
```

```{r}
# 加總向量內的所有元素值。
sum(aLogical)
```

```{r}
studentMajors <- factor(
  c("經濟系", "經濟系", "法律系")
)
```

```{r}
typeof(studentMajors)
```

```{r}
levels(studentMajors)
```

```{r}
studentMajors
```
```{r}
as.integer(studentMajors)
```

```{r}
birthplace <- factor(c("台北市","台中市")
)
```

```{r}
typeof(birthplace)
```
```{r}
levels(birthplace)
```
```{r}
birthplace
```
```{r}
as.integer(birthplace)
```

```{r}
birthplace <- factor(c("台北市","台中市")
)
levels(birthplace)
class(birthplace)
typeof(birthplace)
as.integer(birthplace)
```

```{r}
ex <- factor(c("陳小美","王大妹","廖小水","蘇方芳"))
typeof(ex)
levels(ex)
class(ex)
as.integer(ex)
```

```{r}
library(lubridate)
```

```{r}
dtObject<-ymd_hms("1970-01-01 00:02:53") 
```

```{r}
dtObject<-ymd_hms(c("2017-03-20 12:30:57","2019-03-20 16:47:59"))
```

```{r}
class(dtObject)
```

```{r}
dtObject
```

```{r}
Sys.timezone()
```

```{r}
typeof(dtObject)
```

```{r}
dtObject<-ymd_hms(c("2017-03-20 12:30:57","2019-03-20 16:47:59"))
as.double(dtObject)
```

```{r}
Sys.timezone()
```

```{r}
library(lubridate)
```


```{r}
twDateTime<-ymd_hms("2019-03-27 15:32:10", tz="Asia/Taipei")
```


```{r}
OsloDateTime<-with_tz(twDateTime, tzone="Europe/Oslo")
```

```{r}
typeof(OsloDateTime)
as.double(OsloDateTime)
```


```{r}
twDateTime2<-ymd("2019/3/27")
```

```{r}
twDateTime3<-mdy("March 27,2019")
```

```{r}
KoreaDateTime<-with_tz(twDateTime3, tzone="Asia/Seoul")
```

```{r}
as.double(KoreaDateTime)
```

```{r}
as.integer(KoreaDateTime)
```

```{r}
a<-c(27,38,-19)
```

```{r}
aL<-c(24L,-17L,3L)
```

```{r}
a+aL
```

```{r}
b<-c(100L,47L,-283L)
```

```{r}
(a/b)+aL
```

```{r}
c<-23
```

```{r}
d<-5
```

```{r}
c%%d
```

```{r}
DateTime1<-ymd_hms("2019-08-11 00:00:38")
```

```{r}
DateTime1+years(1)
```

```{r}
DateTime1+hours(20)
```

```{r}
x<-38
y<-37.99999999999999
```

```{r}
x<y
x>y
x<=y
x>=y
x==y
```

```{r}
aa<-c(6,NA,9)
bb<-c(7,8,9)
```

aa集合是否屬於bb (%in%)
```{r}
aa%in%bb
aa!=bb
```

```{r}
is.na(aa)
```

```{r}
X1 <- c("阿美","阿森")
Y1 <- c("阿美","阿彬")
```

```{r}
X1 == Y1
X1 != Y1
```

! negation (邏輯上反向操作)
```{r}
X1 == Y1
!(X1 == Y1)
```

```{r}
library(readr)
```





```{r}
library(readr)
exData2 <- read_csv("https://raw.githubusercontent.com/tpemartin/github-data/master/exData2.csv")
currency <- exData2$ 幣別
```

head 會顯示物件前六個元素值
```{r}
head(currency)
```

```{r}
class(currency)
```

左邊為新物件        右邊為舊物件
```{r}
currency <- as.factor(currency)
```


```{r}
levels(currency)
```

```{r}
length(levels(currency))
```

初學者適用以下(一步一步慢慢來)
```{r}
step1_extractlevelsVector <- levels(currency)
step1_extractlevelsVector

step2_countVectorlength <- length(step1_extractlevelsVector)
step2_countVectorlength
```

如何去算出一個向量裡 同一類別元素有多少個
舉例
```{r}
currency2 <- c("日圓","美元","日圓")
currency2
```

```{r}
currency2 == "日圓"
```

邏輯裡運用T &　F 去判別數量 所以用sum()加起來就可以得知
```{r}
sum(currency2 == "日圓")
```

因此例題:

```{r}
sum(currency == "日圓JPY/USD")
```

```{r}
x5 <- c("台北市","新北市","高雄市")
greatTaipei <- c("台北市","新北市")

x5%in%greatTaipei
!(x5%in%greatTaipei)
```

```{r}
y5 <- c("女","男","女")
y5 == "女"
!(y5 == "女")
```
圈圈是要圈出"Rational Operation"為真的元素在物件內的位置

```{r}
x5%in%greatTaipei
y5 == "女"
(x5%in%greatTaipei) & (y5 == "女")
```

```{r}
which((x5%in%greatTaipei) & (y5 == "女"))
```

A|B 表示兩條件其中一個是True
```{r}
(x5%in%greatTaipei)
(y5 == "女")
(x5%in%greatTaipei) | (y5 == "女")
```

```{r}
which((x5%in%greatTaipei) | (y5 == "女"))
```

xor表示"只滿足其中一條件者" 所以兩個都滿足不算
```{r}
(x5%in%greatTaipei)
(y5 == "女")
xor(x5%in%greatTaipei , y5 == "女")
```

```{r}
which(xor(x5%in%greatTaipei , y5 == "女"))
```

綜合練習
```{r}
library(readr)
exData2 <- read_csv("https://raw.githubusercontent.com/tpemartin/github-data/master/exData2.csv")
date <- as.character(exData2$期間)
currency <- exData2$幣別
exchangeRate <- exData2$匯率
```

確認
```{r}
class(date)
```

```{r}
head(date)
```

先把date的calss存成date calss -> lubridate
```{r}
library(lubridate)
date <- ymd(date)
```

```{r}
class(date)
```

Q2. 第一題1980-08-01之後的資料有多少筆

```{r}
isAfter19800801 <- date >= ymd("1980-08-01")
isAfter19800801
```

```{r}
head(as.integer(date))
as.integer(ymd("1980-08-01"))
head(as.integer(date)) >= as.integer(ymd("1980-08-01"))
```

```{r}
class(isAfter19800801)
```

```{r}
sum(isAfter19800801)
```

Q3.幣別為"歐元USD/EUR"的資料有多少筆

```{r}
sum(currency == "歐元USD/EUR")
```

Q4. exchangeRate有多少筆NA
```{r}
isexchangeRateNA <- is.na(exchangeRate)
sum(isexchangeRateNA)
```

Q5. 排除NA後 幣值為"歐元USD/EUR"的資料有多少筆

```{r}
isNotNA <- !is.na(exchangeRate)
isEuro <- currency == "歐元USD/EUR"
```

以下兩者做法都可以
```{r}
sum((isNotNA) & (isEuro))

satisfyBoth <- isNotNA & isEuro
sum(satisfyBoth)
```

練習1

```{r}
library(readr)
transcriptDataFinal <- read_csv("https://raw.githubusercontent.com/tpemartin/github-data/master/transcriptDataFinal.csv")
courseType <- transcriptDataFinal$`必選修類別（必∕選∕通）`
major <- transcriptDataFinal$學系
studentID <- transcriptDataFinal$學號
grade <- transcriptDataFinal$學期成績
```







0410課程內容

```{r}
library(stringr)
```

subset表示「挑出」符合規律的項目
```{r}
course <- c("個體經濟學","投資學","總體經濟學")
course
str_subset(course,"經濟學")
```

detect表示偵測出「是否」符合規律
```{r}
str_detect(course,"經濟學")
```

```{r}
name <- c("張阿花","王大花","張小樂","花同學","王大樂")
name
```

```{r}
str_detect(name, "花")
str_subset(name, "樂")
```

```{r}
studentID<-c(
  '410177115','410176080','410174233','410177011','410182045','410176014')
studentID
```

sub後面的是start, end的概念-> 2,4 表示取出2,3,4 ;2,6 表示取出2,3,4,5,6
```{r}
str_sub(studentID,2,4) ->"入學年"
str_sub(studentID,5,6) ->"系別"
```

str_c 把向量按順序組合起來
```{r}
month <- c("2","4","10")
day <- c("28","11","10")
char1 <- c("月","月","月")
char2 <- c("日","日","日")
str_c(month,char1,day,char2)
```

作法二(懶人法)
加括號
不加括號

```{r}
str_c(month,c("月"),day,c("日"))
str_c(month,"月",day,"日")
```

也可以自定義分隔方式
```{r}
str_c(month,day, sep = "-")
```

str_split 表示分割
```{r}
date1 <- c("2-28","4-11","10-10")
date1
str_split(date1,"-")
```

str_replace 表替代
```{r}
date1
str_replace(date1,"-","/")
str_replace_all(date1,"-","/")
```


練習把username & reponame合併成一個網址
```{r}
library(readr)
githubData <- read_csv("https://raw.githubusercontent.com/tpemartin/github-data/master/githubData.csv")
username <- githubData$`GitHub username`[11:16]
reponame <- githubData$`GitHub repo name`[11:16]
```

善用sep = 合併資訊
```{r}
username
reponame
str_c("https://Github.com","username","reponame",sep = "/")
```



練習1

```{r}
library(readr)
filmVotingData <- read_csv("https://raw.githubusercontent.com/tpemartin/github-data/master/%E7%AC%AC%E4%B8%89%E5%B1%86%E7%B6%93%E6%BF%9F%E6%92%AD%E5%AE%A2%E7%AB%B6%E8%B3%BD%E5%8F%83%E8%B3%BD%E4%BD%9C%E5%93%81%E6%8A%95%E7%A5%A8%E7%B5%90%E6%9E%9C%E6%A8%A3%E6%9C%AC%20-%20Sheet1.csv")
birthday<-filmVotingData$`出生西元年月日（驗證本人用）`
```
 
Ans:
```{r}
birthday
```

```{r}
a<-str_sub(birthday,1,4)
b<-str_sub(birthday,5,6)
c<-str_sub(birthday,7,8)
str_c("西元",a,"年",b,"月",c,"日")
```



練習2

讓以下民國年月變成西元制
```{r}
dates<-c("099/01","099/02","099/03")
```

Ans:
以下步驟:
(1)先抓出lubridate
(2)把099 跟 01分別挑出來
(3)讓099+1911 [(特別注意邏輯上:數字+數字 不可以數字+charactor) 所以先把099變成numeric]
(4把099 01 合併起來str_c)
```{r}
library(lubridate)
y<-str_sub(dates,1,3)
m<-str_sub(dates,5,6)
y<-as.numeric(y)
y2<-y+1911
y2<-as.character(y2)
y2
m
str_c("西元",y2,"年",m,"月")
```

```{r setup, include=FALSE}
knitr::opts_chunk$set(echo = TRUE)
```


```{r}
a<-c(1:3)
typeof(a)
a
```

```{r}
aWithNames <- c(
  a1=1,
  a2=2,
  a3=3
)
typeof(a)
class(a)
aWithNames
```

```{r}
b1<-list("a","b",c(1:10))
typeof(b1)

b2<-list(
  第一個="a",
  第二個="b",
  第三個=c(1:10))
typeof(b2)

b1
b2
```

```{r}
studentRecord <-
  list(
    學號="410073058",
    姓名="王小明",
    性別="男",
    學年平均成績=list(
      一年級=88,
      二年級=90.3,
      三年級=92,
      四年級=95
    )
  )

typeof(studentRecord)
studentRecord
```

```{r}
studentRecord[["姓名"]]
studentRecord[["學年平均成績"]][[3]]

#作法二:
#studentRecord[["2"]]
#studentRecord[["4"]][[3]]
```



```{r}
成績單 <- c(
  個經=90,
  總經=77,
  統計=88
)
```

```{r}
成績單[["個經"]]
```


```{r}
library(dplyr)
library(stringr)
library(lubridate)
```

```{r}
plasticContainer <- list(
  greenBox=c("paper","scissor"),     # location 1 character vector
  redBox=c(1,3,2.5),               # location 2 numeric vector
  blueBox=c(TRUE,FALSE,TRUE,TRUE)    # location 3 logic vector
)
```

```{r}
plasticContainer[["greenBox"]]
plasticContainer["greenBox"]
plasticContainer[["greenBox"]][1]
plasticContainer[["redBox"]][[2]]
```

```{r}
plasticContainer

extract1 <- plasticContainer[c("greenBox")][[1]][[1]]#取兩次才能取出來
extract1
extract2 <- plasticContainer[[c("greenBox")]][[1]] #取一個東西的時候 最好用兩個[]
extract2
```



```{r}
library(httr)
your_github_username <- "tpemartin"
your_practice_reponame <- "107-2-inclass-practice"
library(httr)
library(stringr)
str_replace_all(
  "https://api.github.com/repos/:owner/:repo/commits",
  c(
    ":owner"=your_github_username,
    ":repo"=your_practice_reponame
    )
  ) -> commitCheckStatement
commitCheck <- content(GET(commitCheckStatement))
```

```{r}
Mat1 <- matrix(
  c(1:10), 2,5
)
Mat1
```

```{r}
class(Mat1)
typeof(Mat1)
```

```{r}
Mat2 <- matrix(
  c("乾","拎","老","師"), 2, 2
)
Mat2
```

```{r}
plasticContainer <- data.frame(
  greenBox=c("paper","scissor"),     # location 1 character vector
  redBox=c(1,3),               # location 2 numeric vector
  blueBox=c(TRUE,FALSE)    # location 3 logic vector
)
plasticContainer
```


```{r}
StuList <- list(
  學號=c(172,214,322,425,517),
  姓名=c("小明","大雄","胖虎","小新","大白"),
  成績=c(80,60,90,70,50)
  )
StuList 
StuList[[2]][3]
```

```{r}
StuDF <- data.frame(
  學號=c(172,214,322,425,517),
  姓名=c("小明","大雄","胖虎","小新","大白"),
  成績=c(80,60,90,70,50)
  )
StuDF 
```

```{r}
class(StuDF$姓名)
```

```{r}
StuDF$姓名 <- as.character(StuDF$姓名)
class(StuDF$姓名)
```

```{r}
LETTERS 
ChosenLETTERS <- LETTERS[1:20]
matObj <- matrix(ChosenLETTERS,5,4)
tolower(matObj)
```
```{r}
matObj[c(F,T,F,T,F),c(T,T,F,F)]

matObj[c(2,4),c(T,T,F,F)]
#可以混搭
```

```{r}
library(readr)
classSurvey <- read_csv("https://raw.githubusercontent.com/tpemartin/github-data/master/classSurvey.csv")
```
***取出姓名、學分數***
```{r}
classSurvey[c(1:60),c(4,5)]
classSurvey[,c(4,5)]
```


---
title: "midterm"
date: "2019-04-19"
output: html_document
params:
  studentID: "你的學號"
  studentName: "你的名字"
---

```{r setup, include=FALSE}
knitr::opts_chunk$set(echo = TRUE, eval=F, message=F, warning = F)
```

# 注意事項

存檔與填寫注意事項：

假設你叫王小明，學號41078392。

  1. 存檔時，請用你的學號當延伸檔名。學號為41078392，則請存成midterm-41078392.Rmd。(記得使用：save with enconding, 然後選utf-8)

  2. 本文檔開始的Frontmatter中，studentID（即key）其value目前為"你的學號"，以上面學號為例則必需改成"41078392"；而studentName（key）其value目前為"你的名字"，以上面名字為例則必需改成"王小明"
  
> 前述存檔utf-8格式要求與frontmatter要求缺任何一個則扣1分。

# 題目

> 期中考不允許使用data frame的操作，`as.data.frame()`及`library(dplyr)`在改題時，電腦偵測到都會拿掉這些程式行，請注意。

請先執以下code chunk, 引入所需packages. 
```{r library}
library(lubridate); library(stringr); library(dplyr); library(readr); library(purrr)
```

## 作答需知

  * 每一題會有設好的ans chunk，它會有ansxx標籤（如下的ans99），請將你的程式寫在裡面。每一題都需要你把答案存在指定的物件，並在「**最後一行**」打物件名稱。以下例，若答案是`2+3`並要你存在答案物件test裡，那你的程式如下：
```{r}
test <- 2+3 # 答案存在指定test物件
test # 最後一行打指定物件名稱
```

  * 同學可按上方有毛線球圖示的knit鍵，產生完整題目文件方便閱讀。
  
  * fronmatter裡的studentID及studentName任何一個沒填寫會扣作業分數1分。
  
## 1 字串與數字的比較
執行以下程式隨機產生10個數字字串：
```{r data1}
x <- as.character(round(runif(10)*100),10)
x
```
請產生一個logical class答案物件名為logicBig，其中元素值為TRUE若x對應值大於50（不包含50），反之為FALSE。答案物件請寫在最後一行。
```{r ans1}
# logicBig
```


## 2 list
建立一個答案物件compoundObject, 其中`compoundObject[[1]]`會得到數字1 (numeric class), `compoundObject[[2]]`會得到字串"hello"(character class),`compoundObject[[3]]`會得到邏輯TRUE (logical class)。 
```{r ans2}
# compoundObject
```


## 3 UTC與時區
執行以下程式得到以UTC時區輸入的日期時間字串（submitTime）
```{r data3}
load("submitTime.Rda")
```
請將它改成以America/New_York時區顯示的「character class」文字字串，並存在答案物件nyTime。答案物件請寫在最後一行。（注意答案物件class必修為character）
```{r ans3}
# nyTime
```

## 4 map
有時我們會需要對list裡的每個元素取出相同位置的值，例如以下的a物件，其中對於「學號」「成績」元素的值，相同位置來自相同學生。如果我們想對每個元素取相同位置的值出來，我們可以用purrr套件裡的`map()`進行操作，方式為`map(a,~.ObjectExtraction)`
```{r}
a <- list(
  學號=c("a23","a22","a41"),
  成績=c(88,76,82)
)
map(a,~.[[2]]) # 取出每個元素第二位
map(a,~.[c(1,3)]) # 取出每個元素第一及第三位
map(a,~.[c(T,F,T)]) # 取出每個元素第一及第三位
```

請執行以下程式隨機產生一位學生在15門課的成績及學分數。
```{r data4}
randomGrades <- sample(40:80,15,replace = T)
randomCredits <- sample(0:3,15,replace=T)
data3 <- list(
  成績=randomGrades,
  學分數=randomCredits
)
```

請選出成績大於等於60的資料並存在passData這個帶有「成績」及「學分數」的list物件。此題答案物件為passData。
```{r ans4}
# passData
logiPass <- (data3$成績 >= 60)

passData <- list(data3$成績[lagipass], data3$學分數[logiPass])
passData
```


## 5
執行以下程式產生台灣民國年月字串物件twDates。
```{r data5}
sample(99:103,15,replace = T)-> yy
sample(1:12,replace=T)-> mm
str_c("民國",str_pad(yy,3,"left","0"),"年",mm,"月") -> twDates
# twDates
```

### 5.1 去除字元
請將twDates中的"民國"及"月"都去除，並存在twDates2答案物件，如："民國099年2月"會變成"099年2"。
```{r ans51}
# twDates2
twDates
twDates1 <- str_remove(twDates, "民國")
twDates2 <- str_remove(twDates1, "月")
twDates2
```

### 5.2 取出年份
取出民國年的並加上1911年轉成西元年，將此年份存在答案物件westYears裡（class為integer）。(hint: `str_split()`可分割字串,再使用第3題取出你要的部份)
```{r ans52}
# westYears
Yearcharater <- str_sub(twDates2,1,3)
Year<- as.integer(Yearcharater)  #這一步很重要 只有數字可以加數字
westYears <- Year+1911
westYears
```

### 5.3 西元年月日
將twDates民國年月轉成date class的西元年月日，原始資料沒有日，請設定成每月1日。例如："民國100年5月"會轉成2011-05-01的date class日期。答案請存westDates答案物件。

```{r ans53}
# westDates
Datesplitlist <- str_split(twDates2,"年")
monthlist <- map(Datesplitlist,~.[[2]])
monthVector <- unlist(monthlist)
westDates <- str_c(as.integer(westYears),monthVector,"01",sep = "-")
westDates <- ymd(westDates)
westDates
```


## 6 differen time zone
執行以下程式引入invoiceList物件，其中「訂單時區」與「訂單時間(以訂單時區顯示)」的每筆資料是訂單來自時區及以該時區輸入的下單時間字串，「UTC時間」則是個目前無特別意義的UTC時間。
```{r data6}
load("invoiceList.Rda")
str(invoiceList)
names(invoiceList) <-
  c('訂單時區','訂單時間(以訂單時區顯示)','UTC時間')
```

### 6.1 改元素名稱
請將元素名稱「訂單時間(以訂單時區顯示)」改成「訂單時區之下單時間」。答案最後一行請寫invoiceList答案物件。
```{r ans61}
# invoiceList
#names(invoiceList) <- c('訂單時區','訂單時區之下單時間','UTC時間')
#invoiceList <- names(invoiceList)
#invoiceList

names(invoiceList)[[2]] <- "訂單時區之下單時間"
invoiceList
```

### 6.2 轉UTC
請將每個「訂單時區之下單時間」依其「訂單時區」轉成UTC時間date time class（即POSIXct class）後，存在「UTC時間」對應的位置裡。最後一行請打本題答案物件invoiceList。

```{r ans62}
# invoiceList 
```


## 7 成績單 sampledTranscriptData

請先執行以下程式取得學生成績單資料sampledTranscriptData，它是個list class的物件。
```{r data7}
load("sampledTranscriptData.Rda")
names(sampledTranscriptData) <- 
  c('學號','學期成績','學分數','學年','學期','必選修類別（必／選／通）','系級','科目名稱','年級','學屆')
```
sampledTranscriptData裡每個元素底下的值都是一位同學在一門課的修課狀況，資料變數（即這裡元素名稱）。

### 7.1 子樣本與當人比例
取出科目名稱為「科目204」的學期成績，計算該科的當人比例（子樣本中成績不及格的比例）將此值存在答案物件failRate裡（為numeric/double class）。
```{r ans71}
# failRate
(sampledTranscriptData$科目名稱 == "科目204") -> logicChosenSubject
length(logicChosenSubject)
sum(logicChosenSubject)
(sampledTranscriptData$科目名稱 == "科目204" & 
    sampledTranscriptData$學期成績 < 60) -> logicChosenSubjectAndFail
length(logicChosenSubjectAndFail)
sum(logicChosenSubjectAndFail)
sum(logicChosenSubjectAndFail)/sum(logicChosenSubject) -> failRate
failRate
```


### 7.2 產生學屆系碼 str_sub

使用`sampledTranscriptData$學屆 <- `及`sampledTranscriptData$系碼 <-` 在sampledTranscriptData新增「學屆」及「系碼」兩個的新元素，其元素值放在`<-`右側定義。

「學屆」元素值代表的是每一位同學的入學學年，可由學號的第2到4位字元產生，「系碼」即學號的第5到6位字元；如410073298即為100學年入學，系碼73。另本題的答案物件為sampledTranscriptData。（使用`sampledTranscriptData$學屆 <- `及`sampledTranscriptData$系碼 <-`，將個別由學號取出之值放在`<-`右側即可在sampleTranscriptData新增這兩個元素。）
```{r ans72}
# sampledTranscriptData
#sampledTranscriptData$學屆 <- str_sub("學號",c(2:4))
#sampledTranscriptData$系碼 <- str_sub("學號",c(5,6))
#sampledTranscriptData

sampledTranscriptData$學屆 <- 
  str_sub(sampledTranscriptData$學號,2,4)
sampledTranscriptData$系碼 <- 
  str_sub(sampledTranscriptData$學號,5,6)

sampledTranscriptData
```

### 7.3 產生學系 str_replace_all
請在sampledTranscriptData新增一個「學系」變數，存在`sampledTranscriptData$學系`答案物件裡，它是「系級」元素值去除數字1,2,3,4的結果。例如：系級為"經濟學系2", 學系值即為"經濟學系"。（hint: 可透過`str_replace()`或`str_replace_all()`把字串中的數字去除。）

```{r ans73}
# sampledTranscriptData$學系 
sampledTranscriptData$學系 <- str_replace(sampledTranscriptData$系級,"[1234]","" )
sampledTranscriptData$學系
```

### 7.4 轉系生
學號是一入學就決定，不管後來有沒有轉系。 請找出外系轉入經濟系的學生學號，並存成changeMajorStudent答案物件。(由於資料一筆為一科成績，所以學號會重覆出現，要存入答案物件前請用`unique()`去除重覆學號)
```{r ans74}
# changeMajorStudent
```

### 7.5 學期平均成績
請計算學號"410073409b"在101學年第1學期的平均成績（即該學期每科成績乘每科學分後加總，再除以總學分數），答案存在答案物件studentGPA(為numeric class)。
```{r ans75}
# studentGPA
```

> 答完後，請確認每個code chunk的最後一行皆為該題的答案物件（除非題目有另外規定），且frontmatter的studentID及studentName皆有填寫。

> 注意： 沒有存檔成utf-8格式或frontmatter資訊沒填寫會扣1分。




