---
title: '2019-03-20'
author: ""
date: "04/03/2019"
output: html_document
---

```{r setup, include=FALSE}
knitr::opts_chunk$set(echo = TRUE)
```

```{r}
dialogue <- c("小明說：'明天不用上課。'",
               "小花說：'真的嗎？'")

cat(dialogue, sep="\n")
```
```{r}
dialogue <- c('小明說："明天不用上課。"',
               '小花說："真的嗎？"')

cat(dialogue, sep="\n")
```
```{r}
aLogical <- c(T,TRUE,F,FALSE,FALSE)
class(aLogical)
```

```{r}
b<-"你好"
```

```{r}
class(b)
```

```{r}
bVector<-c("你好","How are you?")
```

```{r}
class(bVector)
```

```{r}
# 加總向量內的所有元素值。
sum(aLogical)
```

```{r}
studentMajors <- factor(
  c("經濟系", "經濟系", "法律系")
)
```

```{r}
typeof(studentMajors)
```

```{r}
levels(studentMajors)
```

```{r}
studentMajors
```
```{r}
as.integer(studentMajors)
```

```{r}
birthplace <- factor(c("台北市","台中市")
)
```

```{r}
typeof(birthplace)
```
```{r}
levels(birthplace)
```
```{r}
birthplace
```
```{r}
as.integer(birthplace)
```

```{r}
birthplace <- factor(c("台北市","台中市")
)
levels(birthplace)
class(birthplace)
typeof(birthplace)
as.integer(birthplace)
```

```{r}
ex <- factor(c("陳小美","王大妹","廖小水","蘇方芳"))
typeof(ex)
levels(ex)
class(ex)
as.integer(ex)
```

```{r}
library(lubridate)
```

```{r}
dtObject<-ymd_hms("1970-01-01 00:02:53") 
```

```{r}
dtObject<-ymd_hms(c("2017-03-20 12:30:57","2019-03-20 16:47:59"))
```

```{r}
class(dtObject)
```

```{r}
dtObject
```

```{r}
Sys.timezone()
```

```{r}
typeof(dtObject)
```

```{r}
dtObject<-ymd_hms(c("2017-03-20 12:30:57","2019-03-20 16:47:59"))
as.double(dtObject)
```

```{r}
Sys.timezone()
```

```{r}
library(lubridate)
```


```{r}
twDateTime<-ymd_hms("2019-03-27 15:32:10", tz="Asia/Taipei")
```


```{r}
OsloDateTime<-with_tz(twDateTime, tzone="Europe/Oslo")
```

```{r}
typeof(OsloDateTime)
as.double(OsloDateTime)
```


```{r}
twDateTime2<-ymd("2019/3/27")
```

```{r}
twDateTime3<-mdy("March 27,2019")
```

```{r}
KoreaDateTime<-with_tz(twDateTime3, tzone="Asia/Seoul")
```

```{r}
as.double(KoreaDateTime)
```

```{r}
as.integer(KoreaDateTime)
```

```{r}
a<-c(27,38,-19)
```

```{r}
aL<-c(24L,-17L,3L)
```

```{r}
a+aL
```

```{r}
b<-c(100L,47L,-283L)
```

```{r}
(a/b)+aL
```

```{r}
c<-23
```

```{r}
d<-5
```

```{r}
c%%d
```

```{r}
DateTime1<-ymd_hms("2019-08-11 00:00:38")
```

```{r}
DateTime1+years(1)
```

```{r}
DateTime1+hours(20)
```

```{r}
x<-38
y<-37.99999999999999
```

```{r}
x<y
x>y
x<=y
x>=y
x==y
```

```{r}
aa<-c(6,NA,9)
bb<-c(7,8,9)
```

aa集合是否屬於bb (%in%)
```{r}
aa%in%bb
aa!=bb
```

```{r}
is.na(aa)
```

```{r}
X1 <- c("阿美","阿森")
Y1 <- c("阿美","阿彬")
```

```{r}
X1 == Y1
X1 != Y1
```

! negation (邏輯上反向操作)
```{r}
X1 == Y1
!(X1 == Y1)
```

```{r}
library(readr)
```





```{r}
library(readr)
exData2 <- read_csv("https://raw.githubusercontent.com/tpemartin/github-data/master/exData2.csv")
currency <- exData2$ 幣別
```

head 會顯示物件前六個元素值
```{r}
head(currency)
```

```{r}
class(currency)
```

左邊為新物件        右邊為舊物件
```{r}
currency <- as.factor(currency)
```


```{r}
levels(currency)
```

```{r}
length(levels(currency))
```

初學者適用以下(一步一步慢慢來)
```{r}
step1_extractlevelsVector <- levels(currency)
step1_extractlevelsVector

step2_countVectorlength <- length(step1_extractlevelsVector)
step2_countVectorlength
```

如何去算出一個向量裡 同一類別元素有多少個
舉例
```{r}
currency2 <- c("日圓","美元","日圓")
currency2
```

```{r}
currency2 == "日圓"
```

邏輯裡運用T &　F 去判別數量 所以用sum()加起來就可以得知
```{r}
sum(currency2 == "日圓")
```

因此例題:

```{r}
sum(currency == "日圓JPY/USD")
```

```{r}
x5 <- c("台北市","新北市","高雄市")
greatTaipei <- c("台北市","新北市")

x5%in%greatTaipei
!(x5%in%greatTaipei)
```

```{r}
y5 <- c("女","男","女")
y5 == "女"
!(y5 == "女")
```
圈圈是要圈出"Rational Operation"為真的元素在物件內的位置

```{r}
x5%in%greatTaipei
y5 == "女"
(x5%in%greatTaipei) & (y5 == "女")
```

```{r}
which((x5%in%greatTaipei) & (y5 == "女"))
```

A|B 表示兩條件其中一個是True
```{r}
(x5%in%greatTaipei)
(y5 == "女")
(x5%in%greatTaipei) | (y5 == "女")
```

```{r}
which((x5%in%greatTaipei) | (y5 == "女"))
```

xor表示"只滿足其中一條件者" 所以兩個都滿足不算
```{r}
(x5%in%greatTaipei)
(y5 == "女")
xor(x5%in%greatTaipei , y5 == "女")
```

```{r}
which(xor(x5%in%greatTaipei , y5 == "女"))
```

綜合練習
```{r}
library(readr)
exData2 <- read_csv("https://raw.githubusercontent.com/tpemartin/github-data/master/exData2.csv")
date <- as.character(exData2$期間)
currency <- exData2$幣別
exchangeRate <- exData2$匯率
```

確認
```{r}
class(date)
```

```{r}
head(date)
```

先把date的calss存成date calss -> lubridate
```{r}
library(lubridate)
date <- ymd(date)
```

```{r}
class(date)
```

Q2. 第一題1980-08-01之後的資料有多少筆

```{r}
isAfter19800801 <- date >= ymd("1980-08-01")
isAfter19800801
```

```{r}
head(as.integer(date))
as.integer(ymd("1980-08-01"))
head(as.integer(date)) >= as.integer(ymd("1980-08-01"))
```

```{r}
class(isAfter19800801)
```

```{r}
sum(isAfter19800801)
```

Q3.幣別為"歐元USD/EUR"的資料有多少筆

```{r}
sum(currency == "歐元USD/EUR")
```

Q4. exchangeRate有多少筆NA
```{r}
isexchangeRateNA <- is.na(exchangeRate)
sum(isexchangeRateNA)
```

Q5. 排除NA後 幣值為"歐元USD/EUR"的資料有多少筆

```{r}
isNotNA <- !is.na(exchangeRate)
isEuro <- currency == "歐元USD/EUR"
```

以下兩者做法都可以
```{r}
sum((isNotNA) & (isEuro))

satisfyBoth <- isNotNA & isEuro
sum(satisfyBoth)
```

練習1

```{r}
library(readr)
transcriptDataFinal <- read_csv("https://raw.githubusercontent.com/tpemartin/github-data/master/transcriptDataFinal.csv")
courseType <- transcriptDataFinal$`必選修類別（必∕選∕通）`
major <- transcriptDataFinal$學系
studentID <- transcriptDataFinal$學號
grade <- transcriptDataFinal$學期成績
```







0410課程內容

```{r}
library(stringr)
```

subset表示「挑出」符合規律的項目
```{r}
course <- c("個體經濟學","投資學","總體經濟學")
course
str_subset(course,"經濟學")
```

detect表示偵測出「是否」符合規律
```{r}
str_detect(course,"經濟學")
```

```{r}
name <- c("張阿花","王大花","張小樂","花同學","王大樂")
name
```

```{r}
str_detect(name, "花")
str_subset(name, "樂")
```

```{r}
studentID<-c(
  '410177115','410176080','410174233','410177011','410182045','410176014')
studentID
```

sub後面的是start, end的概念-> 2,4 表示取出2,3,4 ;2,6 表示取出2,3,4,5,6
```{r}
str_sub(studentID,2,4) ->"入學年"
str_sub(studentID,5,6) ->"系別"
```

str_c 把向量按順序組合起來
```{r}
month <- c("2","4","10")
day <- c("28","11","10")
char1 <- c("月","月","月")
char2 <- c("日","日","日")
str_c(month,char1,day,char2)
```

作法二(懶人法)
加括號
不加括號

```{r}
str_c(month,c("月"),day,c("日"))
str_c(month,"月",day,"日")
```

也可以自定義分隔方式
```{r}
str_c(month,day, sep = "-")
```

str_split 表示分割
```{r}
date1 <- c("2-28","4-11","10-10")
date1
str_split(date1,"-")
```

str_replace 表替代
```{r}
date1
str_replace(date1,"-","/")
str_replace_all(date1,"-","/")
```


練習把username & reponame合併成一個網址
```{r}
library(readr)
githubData <- read_csv("https://raw.githubusercontent.com/tpemartin/github-data/master/githubData.csv")
username <- githubData$`GitHub username`[11:16]
reponame <- githubData$`GitHub repo name`[11:16]
```

善用sep = 合併資訊
```{r}
username
reponame
str_c("https://Github.com","username","reponame",sep = "/")
```



練習1

```{r}
library(readr)
filmVotingData <- read_csv("https://raw.githubusercontent.com/tpemartin/github-data/master/%E7%AC%AC%E4%B8%89%E5%B1%86%E7%B6%93%E6%BF%9F%E6%92%AD%E5%AE%A2%E7%AB%B6%E8%B3%BD%E5%8F%83%E8%B3%BD%E4%BD%9C%E5%93%81%E6%8A%95%E7%A5%A8%E7%B5%90%E6%9E%9C%E6%A8%A3%E6%9C%AC%20-%20Sheet1.csv")
birthday<-filmVotingData$`出生西元年月日（驗證本人用）`
```
 
Ans:
```{r}
birthday
```

```{r}
a<-str_sub(birthday,1,4)
b<-str_sub(birthday,5,6)
c<-str_sub(birthday,7,8)
str_c("西元",a,"年",b,"月",c,"日")
```



練習2

讓以下民國年月變成西元制
```{r}
dates<-c("099/01","099/02","099/03")
```

Ans:
以下步驟:
(1)先抓出lubridate
(2)把099 跟 01分別挑出來
(3)讓099+1911 [(特別注意邏輯上:數字+數字 不可以數字+charactor) 所以先把099變成numeric]
(4把099 01 合併起來str_c)
```{r}
library(lubridate)
y<-str_sub(dates,1,3)
m<-str_sub(dates,5,6)
y<-as.numeric(y)
y2<-y+1911
y2<-as.character(y2)
y2
m
str_c("西元",y2,"年",m,"月")
```

```{r setup, include=FALSE}
knitr::opts_chunk$set(echo = TRUE)
```


```{r}
a<-c(1:3)
typeof(a)
a
```

```{r}
aWithNames <- c(
  a1=1,
  a2=2,
  a3=3
)
typeof(a)
class(a)
aWithNames
```

```{r}
b1<-list("a","b",c(1:10))
typeof(b1)

b2<-list(
  第一個="a",
  第二個="b",
  第三個=c(1:10))
typeof(b2)

b1
b2
```

```{r}
studentRecord <-
  list(
    學號="410073058",
    姓名="王小明",
    性別="男",
    學年平均成績=list(
      一年級=88,
      二年級=90.3,
      三年級=92,
      四年級=95
    )
  )

typeof(studentRecord)
studentRecord
```

```{r}
studentRecord[["姓名"]]
studentRecord[["學年平均成績"]][[3]]

#作法二:
#studentRecord[["2"]]
#studentRecord[["4"]][[3]]
```



```{r}
成績單 <- c(
  個經=90,
  總經=77,
  統計=88
)
```

```{r}
成績單[["個經"]]
```


```{r}
library(dplyr)
library(stringr)
library(lubridate)
```

```{r}
plasticContainer <- list(
  greenBox=c("paper","scissor"),     # location 1 character vector
  redBox=c(1,3,2.5),               # location 2 numeric vector
  blueBox=c(TRUE,FALSE,TRUE,TRUE)    # location 3 logic vector
)
```

```{r}
plasticContainer[["greenBox"]]
plasticContainer["greenBox"]
plasticContainer[["greenBox"]][1]
plasticContainer[["redBox"]][[2]]
```

```{r}
plasticContainer

extract1 <- plasticContainer[c("greenBox")][[1]][[1]]#取兩次才能取出來
extract1
extract2 <- plasticContainer[[c("greenBox")]][[1]] #取一個東西的時候 最好用兩個[]
extract2
```



```{r}
library(httr)
your_github_username <- "tpemartin"
your_practice_reponame <- "107-2-inclass-practice"
library(httr)
library(stringr)
str_replace_all(
  "https://api.github.com/repos/:owner/:repo/commits",
  c(
    ":owner"=your_github_username,
    ":repo"=your_practice_reponame
    )
  ) -> commitCheckStatement
commitCheck <- content(GET(commitCheckStatement))
```

```{r}
Mat1 <- matrix(
  c(1:10), 2,5
)
Mat1
```

```{r}
class(Mat1)
typeof(Mat1)
```

```{r}
Mat2 <- matrix(
  c("乾","拎","老","師"), 2, 2
)
Mat2
```

```{r}
plasticContainer <- data.frame(
  greenBox=c("paper","scissor"),     # location 1 character vector
  redBox=c(1,3),               # location 2 numeric vector
  blueBox=c(TRUE,FALSE)    # location 3 logic vector
)
plasticContainer
```


```{r}
StuList <- list(
  學號=c(172,214,322,425,517),
  姓名=c("小明","大雄","胖虎","小新","大白"),
  成績=c(80,60,90,70,50)
  )
StuList 
StuList[[2]][3]
```

```{r}
StuDF <- data.frame(
  學號=c(172,214,322,425,517),
  姓名=c("小明","大雄","胖虎","小新","大白"),
  成績=c(80,60,90,70,50)
  )
StuDF 
```

```{r}
class(StuDF$姓名)
```

```{r}
StuDF$姓名 <- as.character(StuDF$姓名)
class(StuDF$姓名)
```




