---
title: '2019-03-20'
author: ""
date: "3/20/2019"
output: html_document
---

```{r setup, include=FALSE}
knitr::opts_chunk$set(echo = TRUE)
```

```{r}
dialogue <- c('小明說："明天不用上課。"',
               '小花說："真的嗎？"')

cat(dialogue, sep="\n")
```
```{r}
bVector<-c("你好","How are you?")
```

```{r}
aLogical <- c(T,TRUE,F,FALSE,FALSE)
class(aLogical)

sum(aLogical)
```

#factor

```{r}
studentMajors <- factor(
  c("經濟系", "經濟系", "法律系")
)
```
```{r}
studentMajors
```

```{r}
studentMajors1<- 
  c("經濟系", "經濟系", "法律系")
```
```{r}
studentMajors1
```
```{r}
typeof(studentMajors1)
```
  

```{r}
typeof(studentMajors)

```

```{r}
levels(studentMajors)
```
##### 法律系是1 經濟系是2
```{r}
studentMajors
```

```{r}
as.integer(studentMajors)
```
#####等於 經濟 經濟 法律
```{r}
birthplace<-factor(c("台北" ,"台中" ,"台中"))
typeof(birthplace)
```
```{r}
levels(birthplace)
```
```{r}
as.integer((birthplace))
```

```{R}
stringInteger <- c("1","2","-11")
class(stringInteger) 
```
#####是文字不能計算
```{R}
trueInteger <- as.integer(stringInteger)
class(trueInteger) 
```
#####可以運算

##### 安裝lubridate 來計算時間
```{R}
library(lubridate)
```
```{R}
dtObject<-ymd_hms("1970-01-01 00:02:53") 
```

```{R}
dtObjectVector<-ymd_hms(
  c("1970-01-01 00:02:53",
    "1980-02-11 11:25:22")
)
```

```{R}
class(dtObject)
```
######系統成功讀成時間
```{r}
dtObject
```
###要先把時間轉成utc
```{r}
typeof(dtObject)
as.double(dtObject)
```
```{r}
Sys.timezone()
```
```{r}
twDateTime <-mdy_hms("3/14/2019 8:18:47", tz="Asia/Taipei")
twDateTime

```
“3/14/2019 8:18:47”。
```{r}


```{r}
LisbonDateTime <- with_tz(twDateTime,tzone="Europe/Lisbon")
LisbonDateTime
```
```{r}
typeof(LisbonDateTime)
as.double(LisbonDateTime)
```

```{r}
accraDT<-with_tz(twDateTime,tzone = "Africa/Accra")

accraDT
typeof(accraDT)
as.double(accraDT)
```
```{r}
td<-ymd("2018-09-11")
td
typeof(td)
as.double(td)
```
```{r}
td1<-mdy("March 4,2019")
as.Date(td1,format=dmy)
td1
typeof(td1)
as.double(td1)
```
```{r}
as.Date("05 March,2012")

```

```{r}
a <- c(1, 5, -3)
b <- c(0.5, 12, 2)
aL <- c(1L, 5L, -3L)
bL <- c(-2L, -4L, 8L)
```
```{r}
class(a+bL)
class(b*aL)
class(a/bL)

```
```{r}
a+4
```
```{r}
a^2
aL%%b
```
```{r}
twDateTime <- ymd_hms("2019-03-18 14:04:00", tz="Asia/Taipei")
unclass(twDateTime)
```


```{R}
x <- 5
y <- 7

x2 <- c(1,5,10)
y2 <- c(-1,5,20)
```

```{R}
x==y
x>y
x<y
```
```{r}
x2>4
x2<y2
```

```{r}
x3 <- c("小明","小花")
y3 <- c("小明","小華")
```
```{r}
x4 <- c(1,5,8)
y4 <- c(5,8)

x4 %in% y4
```