---
title: "midterm2"
date: "2019-06-18"
output: html_document
params:
  studentID: "410473076"
  studentName: "張舒涵"
---

請先執以下code chunk, 引入所需packages.
```{r}
library(lubridate); library(stringr); library(purrr); library(readr);
```

##1

#1.1 資料建立
請建立一個data frame名為homeworkData, 它有三個元素，分別是「姓名」、「作業1分數」、「作業2分數」，分別是不同人的姓名，作業1及作業2分數，其class分別是character, numeric, numeric。

請將以下3筆資料放在homeworkData中：

“小明”,10,10

“小花”,9, 10

“小新”,5, 9
```{r}
homeworkData <- data.frame(
  姓名=c("小明","小花","小新"),
  作業1分數=c(10,9,5),
  作業2分數=c(10,10,9),
  stringsAsFactors=FALSE  #姓名才會是character
)
homeworkData
```


#1.2
以下字串代表要寄給學生作業成績通知信件的信件內容模版：
```{r}
emailText <-
  "親愛的student好，您的作業成績為：作業1, y1分; 作業2, y2分"
```
請建立一個函數email_content_fun(input)：

input: homeworkData的一筆資料，如homeworkData[1,]代表第一筆資料，homeworkData[2,]代表第二筆資料，等等。
它會回傳為該筆資料量身訂做的emailText，其內容為emailText但將其student，y1及y2分別換成input該筆資料的姓名，作業1成績及作業2成績。

```{r}
email_content_fun <- function(input){
  str_replace(emailText,"student",input$姓名) ->emailTextOut
  str_replace(emailTextOut,"y1",as.character(input$作業1分數)) ->emailTextOut
  str_replace(emailTextOut,"y2",as.character(input$作業2分數)) ->emailTextOut
  retutn(emailTextOut)
}

email_content_fun
```



##2 字串數字比較

寫一個函數str_smallClosest，使用方法為str_smallClosest(chrNumber,criticalNumber)，其中：

chrNumber: 為character class的數字文字向量，如c(“10”,“25”,“11”)

criticalNumber: 為數字。

str_smallClosest(chrNumber,criticalNumber)會找出chrNumber字串數字中「小於等於」criticalNumber中的「最大值」且回傳值依然是character，例如：str_smallClosest(c("10","25","11"),12)會回傳字串“11”。本題答案物件是str_smallClosest。(hint: max()會找出數字向量中的最大值)

```{r}
str_smallClosest <- function(chrNumber,criticalNumber){
  as.numeric(chrNumber) -> numNumber       # 將character物件chrNumber轉成numeric物件numNumber
  numNumber <= criticalNumber -> logiTrue  # numNumber中小於等於criticalNumber的元素logic判斷值
  max(numNumber[logiTrue]) -> maxNum       # 自numNumber中取出logiTrue為TRUE的值，找出當中最大的存在maxNum
  return(as.character(maxNum))             # 將maxNum轉成character回傳
}
str_smallClosest
```




##3 選課準則查詢

#3.1 建立資訊清單
以下是經濟學系不同入學年學生所適用的選課準則文件網址：

101學年：http://www.econ.ntpu.edu.tw/econ/files/Way/2016072195021.doc

104學年：http://www.econ.ntpu.edu.tw/econ/files/Way/2016072195041.doc

105學年：http://www.econ.ntpu.edu.tw/econ/files/Way/20170516144353.doc

107學年：http://www.econ.ntpu.edu.tw/econ/files/Way/20180518121643.pdf

請建立一個list class的答案物件EconCourseSelectionInfo，其中EconCourseSelectionInfo[[“104”]]$url會得到“http://www.econ.ntpu.edu.tw/econ/files/Way/2016072195041.doc”; 而“104”若換成其他三個學年任一個，所得到的url訊息也會對應改變。本題答案物件是EconCourseSelectionInfo。

```{r}
EconCourseSelectionInfo <- list(
  "101"=list(url="http://www.econ.ntpu.edu.tw/econ/files/Way/2016072195021.doc"),
  "104"=list(url="http://www.econ.ntpu.edu.tw/econ/files/Way/2016072195041.doc"),
  "105"=list(url="http://www.econ.ntpu.edu.tw/econ/files/Way/20170516144353.doc"),
  "107"=list(url="http://www.econ.ntpu.edu.tw/econ/files/Way/20180518121643.pdf")
)
EconCourseSelectionInfo
```

```{r}
EconCourseSelectionInfo[["104"]]$url == "http://www.econ.ntpu.edu.tw/econ/files/Way/2016072195041.doc"
```



#3.2 條件執行
每屆入學新生所適用的選課準則是以「學生入學年前（含入學年）」中最新的文件為主，如：106學年入學者，在他之前有101，104，及105三份文件，105是當中最新的，故他們適用105學年文件。

請寫一個函數search_courseRules，使用方法為search_courseRules(entranceYear,EconCourseSelectionInfo):

entranceYear: 數值，使用者輸入的入學年，可以是任何的數字。

EconCourseSelectionInfo: list class, 代表經濟系的課程資訊，且依前一題結構架構。

此函數會去EconCourseSelectionInfo中找到對應的url之後return output給使用者。若沒有對應答案，則回傳“很抱歉沒有您入學年的資訊，請打系辦電話”。

```{r}
search_courseRules <- function(entranceYear,EconCourseSelectionInfo){
  if(entranceYear %in% c(101,102,103)){                # 適用101文件的條件：entranceYear 101, 102, 103
    output <- EconCourseSelectionInfo[["101"]]$url
  } else if(entranceYear==104) {                       # 適用104文件的條件：entranceYear 104
    output <- EconCourseSelectionInfo[["104"]]$url
  } else if(entranceYear %in% c(105,106)){             # 適用105文件的條件: entranceYear 105, 106
    output <- EconCourseSelectionInfo[["105"]]$url
  } else if(entranceYear >= 107){                      # 適用107文件的條件: entranceYear >=107
    output <- EconCourseSelectionInfo[["107"]]$url
  } else {                                             # entranceYear < 101 沒答案，要找系辦
    output <- "很抱歉沒有您入學年的資訊，請打系辦電話"
  }
  return(output)
}

```


#3.3 跨系通用
社工系聽說你寫了上題的程式而驚為天人要拿來使用，該系也依EconCourseSelectionInfo的資料結構建立了自己的選課準則物件SocialWorkCourseSelectionInfo。請改寫上一題的函數並存在答案物件search_courseRules_flexible中，，使用方法為search_courseRules_flexible(entranceYear,courseSelectionInfo):

entranceYear: 數值，使用者輸入的入學年，可以是任何的數字。

courseSelectionInfo: list class, 依經濟系EconCourseSelectionInfo相同資料結構建立的課程資訊物件, 即courseSelectionInfo[[文件頒佈學年]]$url會得到文件資訊網址。

此函數會去courseSelectionInfo中找到對應的url之後return output給使用者。若沒有對應答案，則回傳“很抱歉沒有您入學年的資訊，請打系辦電話”。要小心的是，各系選課準則頒佈學年不盡相同。（若同學3.2題的寫法已可跨系通用，可以把該題程序複製過來這題回答，只要答案物件名稱改成search_courseRules_flexible）

```{r}
# 設定測試input值
entranceYear <- 103
courseSelectionInfo <- EconCourseSelectionInfo
# 1. 從courseSelectionInfo裡可得到文件頒佈學年
names(courseSelectionInfo) -> ruleYears
# 2. 再從這些文件學年找出那些是在entranceYear之前頒佈的
as.numeric(ruleYears) -> numNumber
numNumber <= entranceYear -> logiTrue
if(any(logiTrue)){
  # 3. 符合上述條件的文件裡，選出頒佈學年最近的一份回傳其url
  # numNumber[logiTrue] #符合上述條件的文件學年
  max(numNumber[logiTrue]) -> maxNum #選出頒佈學年最近的一份
  courseSelectionInfo[[as.character(maxNum)]]$url -> output
} else {
  output <- "很抱歉沒有您入學年的資訊，請打系辦電話"
}
```


```{r}
search_courseRules_flexible <- function(entranceYear,courseSelectionInfo){
  
  # 1. 從courseSelectionInfo裡可得到文件頒佈學年
  names(courseSelectionInfo) -> ruleYears
  # 2. 再從這些文件學年找出那些是在entranceYear之前頒佈的
  as.numeric(ruleYears) -> numNumber
  numNumber <= entranceYear -> logiTrue
  if(any(logiTrue)){
    # 3. 符合上述條件的文件裡，選出頒佈學年最近的一份回傳其url
    # numNumber[logiTrue] #符合上述條件的文件學年
    max(numNumber[logiTrue]) -> maxNum #選出頒佈學年最近的一份
    courseSelectionInfo[[as.character(maxNum)]]$url -> output
  } else {
    output <- "很抱歉沒有您入學年的資訊，請打系辦電話"
  }  
  
  return(output)
}
```



#3.4 更改元素名稱(b)
先將EconCourseSelectionInfo另存成EconCourseSelectionInfo2物件，以EconCourseSelectionInfo2物件為對象：

將的“105”學年元素名稱改為“106”。

並在“107”學年元素下新增“線上志願選課辦法”名稱元素，其值為“http://www.econ.ntpu.edu.tw/econ/files/Way/20180712122237.pdf”

此題「禁用」list()重新定義全新list物件，此題改題程式會拿掉答案中出現list字眼的程序行。此題答案物件為EconCourseSelectionInfo2。

```{r}

```


##4 differen time zone
執行以下程式引入invoiceList物件，其中「訂單時區」與「訂單時間(以訂單時區顯示)」的每筆資料是訂單來自時區及以該時區輸入的下單時間字串，「UTC時間」則是個目前無特別意義的UTC時間。
```{r}
load(url("https://github.com/tpemartin/github-data/blob/master/invoiceList.Rda?raw=true"))
c('訂單時區','訂單時間(以訂單時區顯示)','UTC時間') -> names(invoiceList)
```
請將每個「訂單時區之下單時間」依其「訂單時區」轉成UTC時間date time class（即POSIXct class）後，存在「UTC時間」對應的位置裡。最後一行請打本題答案物件invoiceList。


##5 轉系生
請先執行以下程式取得學生成績單資料sampledTranscriptData，它是個list class的物件。
```{r}

```
sampledTranscriptData裡每個元素底下的值都是一位同學在一門課的修課狀況，資料變數（即這裡元素名稱）。

學號是一入學就決定，不管後來有沒有轉系，其中：

學號第5-6位數字為「系碼」
經濟系的系碼為“73”，外系轉入經濟系的學生其系碼不會是“73”，但其「系級」變數值會含有“經濟學系”字樣。（Hint: stringr裡的str_detect(x,"test")可用來偵測x字串向量中，那些元素字串值中有“test”字眼出現，有的話回傳TRUE，反之為FALSE）

請找出外系轉入經濟系的學生學號，並存成changeMajorStudent答案物件。(由於資料一筆為一科成績，所以學號會重覆出現，要存入答案物件前請用unique()去除重覆學號)
```{r}

```


